臺灣高等法院臺南分院刑事裁定
110年度抗字第711號
抗  告  人  
即受刑人    邱俊誠
上列抗告人因定應執行刑案件，不服臺灣嘉義地方法院中華民國
110年8月17日裁定（110年度聲字第664號），提起抗告，本院裁
定如下：
    主  文
抗告駁回。
    理  由
一、原裁定意旨略以：抗告人即受刑人邱俊誠（下稱抗告人）因
    犯三人以上共同犯詐欺取財罪等罪，先後經如附表編號1至4
    所示之法院以各該編號所示之判決判處如各該編號所示之有
    期徒刑及定其應執行之刑，均告確定在案，有上開案件判決
    書及臺灣高等法院被告前案紀錄表各1份附卷可稽。而附表
    所示各罪中，係以附表編號4之案件為最後事實審案件，且
    該案件並經本院為實體判決確定，是本院為附表所示各案件
    犯罪事實最後判決之法院，依法自有管轄權。茲聲請人臺灣
    嘉義地方檢察署檢察官依刑法第53條、第51條第5款規定，
    聲請定其應執行之刑，本院審核認為本件聲請與首揭法條規
    定尚無不合，應予准許，爰斟酌受刑人犯罪之類型、情節、
    次數，在前揭外部性及內部性界限範圍內，定如主文所示之
    應執行刑。抗告人爰依刑事訴訟法第477條第1項，刑法第53
    條、第51條第5款，定其應執行刑為有期徒刑3年等語。
二、抗告意旨略以：抗告人所犯加重詐欺取財罪，因前案與後案
    之犯罪時間點上既屬同一範圍內，因檢察官先後起訴，始於
    法院分案審判，不利於抗告人之利益，是以後案之裁判既認
    高於前案之罪，其裁量亦非妥適，影響其權益及公平、合理
    ，應予考量整體性，且前案所犯之罪，其48罪均與告訴人44
    人達成和解，和解金額亦達百萬，足認應考量犯罪動機、手
    段程度、犯後態度、侵害之利益等一切情狀，予以妥適之裁
    量，請給予公平、合理之裁定，予以一個自新悔過向善之機
    會，予以最有利抗告人之裁定云云。
三、按數罪併罰之定應執行之刑，係出於刑罰經濟與責罰相當之
    考量，並非予以犯罪行為人或受刑人不當之利益，為一種特
    別的量刑過程，相較於刑法第57條所定科刑時應審酌之事項
    係對一般犯罪行為之裁量，定應執行刑之宣告，乃對犯罪行
    為人本身及所犯各罪之總檢視，除應考量行為人所犯數罪反
    應出之人格特性，並應權衡審酌整體刑法目的及相關刑事政
    策，在量刑權之法律拘束性原則下，依刑法第51條第5款之
    規定，採限制加重原則，以宣告各刑中之最長期為下限，各
    刑合併之刑期為上限，但最長不得逾30年，資為量刑自由裁
    量權之外部界限，並應受法秩序理念規範之比例原則、平等
    原則、責罰相當原則、重複評價禁止原則等自由裁量權之內
    部抽象價值要求界限之支配，使以輕重得宜，罰當其責，俾
    符合法律授與裁量權之目的，以區別數罪併罰與單純數罪之
    不同，兼顧刑罰衡平原則。又個案之裁量判斷，除非有全然
    喪失權衡意義或其裁量行使顯然有違比例、平等諸原則之裁
    量權濫用情形，否則縱屬犯罪類型雷同，仍不得將不同案件
    裁量之行使比附援引，與本案之量刑輕重比較，視為判斷法
    官本於依法獨立審判之授權所為之量刑裁奪有否濫用情事（
    最高法院100年度台上字第21號判決、103年度台抗字第319
    號裁定均同此意旨）。是所定執行刑之多寡，係屬實體法上
    賦予法院依個案自由裁量之職權，如所為裁量未逾上述法定
    範圍，且無濫權情形，即無違法可言（最高法院99年度台抗
    字第583號、第723號裁定均同此意旨）。
四、經查：
（一）抗告人所犯如附表所示之罪，先後經法院判決確定在案，
      且抗告人所犯如附表所示之罪，其犯罪日期均於如附表編
      號1至3所示判決確定日期（即民國108年3月26日）前，檢
      察官就抗告人如附表所示各罪所處之刑，聲請最後事實審
      之原審法院定其應執行刑，經原審法院審核卷證結果，認
      其聲請為正當，裁定應執行有期徒刑3年。經核原裁定前
      揭所定應執行刑，係在各宣告有期徒刑之最長期（即1年2
      月）以上，各刑合併之刑期30年（總計52年3月，最長不
      得逾30年）以下，並未逾越刑法第51條第5款之外部性界
      限；且已考量抗告人所犯如附表編號1至3所示之48罪，業
      經本院以107年度上訴字第713號等判決定應執行刑為有期
      徒刑2年確定，所犯如附表編號4所示之2罪，則經臺灣嘉
      義地方法院以107年度訴字第585號等判決定應執行刑為有
      期徒刑1年6月確定，亦未逾越刑法第51條第5款之內部性
      界限（3年6月），或有何明顯過重而違背比例原則或公平
      正義之情形，且原審於審酌抗告人犯罪情節、所犯數罪整
      體之非難評價後，已給予抗告人相當刑罰折扣（即較3年6
      月再減少有期徒刑6月）；復考量抗告人所犯附表所示各
      罪之犯罪類型均為三人以上詐欺取財罪（共50罪）之罪質
      ，各該犯罪應非偶發性，兼衡抗告人所犯數罪所反映的人
      格特性、於併合處罰時其責任非難重複之程度、實現刑罰
      經濟的功能，暨數罪對法益侵害之加重效應等總體情狀綜
      合判斷，原裁定所定之應執行刑，尚符合實現刑罰公平性
      及杜絕僥倖、減少犯罪之立法意旨，並無違法或不當之處
      。
（二）至抗告意旨雖主張前案（如附表編號1至3所示48罪）與後
      案（如附表編號4所示2罪）之犯罪時間相近，因檢察官先
      後起訴分別繫屬法院，不利於抗告人，及後案定應執行刑
      裁量並非妥適，影響其權益及公平、合理，應予考量整體
      性，且前案所犯之48罪均與告訴人44人達成和解，和解金
      額亦達百萬，請求給予最有利抗告人之裁定云云。惟查：
      抗告人如附表編號1至3所示48罪經定應執行有期徒刑2年
      ；如附表編號4所示2罪經定應執行為有期徒刑1年6月，二
      者相較之下，雖以如附表編號1至3所示48罪之刑罰折扣較
      多，然法院定應執行刑考量之因素，於個案本有不同，是
      以法院自會因此而為不同之裁量；且如抗告人所述，前案
      所犯之48罪均與告訴人44人達成和解，和解金額亦達百萬
      ，是以該案法官於量刑審酌時，考量抗告人有與被害人和
      解並賠償被害人之情節，定較輕應執行刑，與後案之情節
      自屬不同，非謂後案給予抗告人之刑罰折扣較少，即認後
      案定應執行刑之裁量並非妥適，或非公平、合理而影響其
      權益，是以抗告人前揭主張，並無可採。抗告意旨指稱應
      酌定較低之執行刑，難認有據。
五、綜上，原裁定以檢察官定應執行刑之聲請核屬正當，就附表
    所示各罪裁定抗告人應執行有期徒刑3年，並無不合。抗告
    意旨執前詞指摘原裁定不當，為無理由，應予駁回。
據上論斷，依刑事訴訟法第412條，裁定如主文。
中　　華　　民　　國　　110 　年　　9 　　月　　9 　　日
                  刑事第四庭    審判長法  官  郭玫利
                                      法  官  林臻嫺
                                      法  官  曾子珍
以上正本證明與原本無異。
如不服本裁定，應於收受本裁定後五日內向本院提出抗告狀。
　　　　　　　　　　　　　　　　　　　書記官  李淑惠　　
中　　華　　民　　國　　110 　年　　9 　　月　　9 　　日
附表：受刑人邱俊誠定應執行刑案件一覽表
編    號  1 2 3 　4 罪    名  三人以上共同犯詐欺取財罪 三人以上共同犯詐欺取財罪 三人以上共同犯詐欺取財罪 三人以上共同犯詐欺取財罪 宣 告 刑  有期徒刑1年（28次） 有期徒刑1年2月（3次） 有期徒刑1年1月（17次） 有期徒刑1年2月（2次） 犯罪日期  105年8月25日（2次）、 105年8月26日（4次）、 105年8月28日（1次）、 105年8月30日（3次）、 105年9月11日（6次）、 105年9月12日（1次）、 105年9月24日（10次）、 105年9月26日（1次）　　 105年8月25日（1次）、 105年9月11日（1次）、　 105年9月24日（1次）　 105年8月25日（1次）、 105年8月26日（1次）、 105年8月27日（1次）、 105年8月31日（1次）、 105年9月11日（1次）、 105年9月12日（1次）、 105年9月23日（2次）、 105年9月24日（5次）、 105年9月26日（2次）、 105年9月29日（1次）、 105年9月30日（1次）　 105年8月30日（2次） 偵查(自訴)機關年度及案號  臺灣嘉義地方檢察署105年度偵字第7451號等 臺灣嘉義地方檢察署105年度偵字第7451號等 臺灣嘉義地方檢察署105年度偵字第7451號等 臺灣嘉義地方檢察署106年度偵字第2710號等 最  後 事實審 法   院 臺灣高等法院臺南分院 臺灣高等法院臺南分院 臺灣高等法院臺南分院 臺灣嘉義地方法院  案   號 107年度上訴字第713號等 107年度上訴字第713號等 107年度上訴字第713號等 107年度訴字第585號等  判決日期 108年1月8日 108年1月8日 108年1月8日 110年4月27日 確  定   判  決 法    院 臺灣高等法院臺南分院 臺灣高等法院臺南分院 臺灣高等法院臺南分院 臺灣嘉義地方法院  案    號 107年度上訴字第713號等 107年度上訴字第713號等 107年度上訴字第713號等 107年度訴字第585號等  判決確定 日    期 108年3月26日 108年3月26日 108年3月26日 110年6月11日 是否為得易科罰金之案件  否 否 否 否 備        註  編號1至3所示48罪經原判決定應執行有期徒刑2年確定（臺灣嘉義地方檢察署108年度執字第1604號）   原判決定應執行有期徒刑1年6月確定(臺灣嘉義地方檢察署110年度執字第2314號）